# 创业板股份支付

提问人：ladxiao 时间：2011-10-12 16:48:31
是否可以这样认为：
1 、股权激励对象是可以为股东。
2 、由于IPO企业的股权激励一般是没有计划的，在职工和股东同时低价（低于近期PE价格）定向增发时，职工作为股权激励而股东一般不作为。在股东同时又是企业高管的情况下，若股东的高管收入是正常收入水平而将此股东的低价增资行为应作为股权激励。

回答人：chenyiwei
Wolf9966 发表于 2013-10-25 09:26
版主好，有一个问题请教：若将股权激励费用纳入当年后，净利润达不到上市要求了，但若将股权激励费用作为 ... 目前IPO中申报期间确认股份支付的情况实际仅出现于主板和中小板的IPO项目中，即适用证监会 32 号令《首次公开发行股票并上市管理办法》的IPO项目。其中第三十三条第（一）项的发行条件是“最近 3 个会计年度净利润均为正数且累计超过人民币 3000 万元，净利润以扣除非经常性损益前后较低者为计算依据”。即纳入指标计算的净利润应当是扣非前后孰低的。如果扣非前净利润不满足要求，即使扣非后净利润符合要求，也不可以。